【裁判字號】    90,上易,40
【裁判日期】    891207
【裁判案由】    違反毒品危害防制條例
【裁判全文】
臺灣高等法院高雄分院刑事判決    九十年度上易字第四號
    上訴人
    即被告  謝甲祥
右上訴人因違反毒品危害防制條例案件，不服臺灣屏東地方法院八十九年度易字第一
五００號中華民國八十九年十二月七日第一審判決（起訴案號：臺灣屏東地方法院檢
察署八十九年度毒偵緝字第三一六號），提起上訴，本院判決如左：
      主      文
原判決撤銷。
謝甲祥連續施用第二級毒品，累犯，處有期徒刑捌月。
扣案第二級毒品安非他命零點柒公克沒收銷燬供施用毒品之吸食器壹組沒收。
      事      實
一、謝甲祥曾於民國（下同）八十五年六月十三日，因違反槍砲彈藥刀械管制條例案
    件，經臺灣屏東地方法院判處有期徒刑三月確定，於八十六年六月二十八日執行
    完畢。又其前曾因施用第二級毒品安非他命案件，經交付保護管束期滿，由臺灣
    屏東地方法院檢察署檢察官於八十八年九月二十三日，以八十八年度戒毒偵字第
    六六號不起訴處分確定。嗣於五年內復基於概括犯意，自八十九年二月間起至同
    年九月下旬某日止，連續在屏東縣高樹鄉○○路七號施用第二級毒品安非他命，
    為警於同年二月十七日，持搜索票在上址扣得第二級毒品安非他命毛重○．七公
    克及其所有供施用毒品之吸食器一組。
二、案經屏東縣警察局里港分局報告臺灣屏東地方法院檢察署檢察官偵查起訴。
      理      由
一、右揭事實，業據被告謝甲祥於偵查、原審及本院審理時坦承不諱，其於通緝被查
    獲後所採之尿液經鑑定結果，確有甲基安非他命陽性反應，此有屏東縣衛生局檢
    驗報告書一份附卷可稽。並有事實欄所示扣案之物可資佐證，復有台灣屏東地方
    法院檢察署檢察官於八十八年九月二十三日以八十八年度戒毒偵字第六六號不起
    訴處分書附卷可稽，及台灣屏東地方法院檢察署刑案資料查註紀錄表附卷可稽，
    被告犯行洵堪認定。
二、查安非他命係毒品危害防制條例第二條第二項第二款所甲定之第二級毒品，禁止
    持有、施打、吸用、販賣、轉讓。核被告謝甲祥施用第二級毒品安非他命之行為
    ，係犯同條例第十條第二項之施用第二級毒品罪，其於施用毒品時持有毒品安非
    他命之低度行為，為高度之施用毒品行為所吸收，不另論罪。被告先後多次施用
  安非他命之數行為，時間緊接，所犯構成要件相同，顯均係出於概括之犯意為之
    ，為連續犯，依刑法第五十六條之規定以一罪論，並加重其刑。又被告於八十五
    年六月十三日，因違反槍砲彈藥刀械管制條例案件，經原審法院判處有期徒刑三
    月確定，於八十六年六月二十八日執行完畢，有台灣高等法院被告全國前案紀錄
    表附卷可稽，五年內再犯有期徒刑以上刑之本罪，應依累犯規定遞加重其刑。
三、原審據以論罪科刑，固非無見，惟查被告於被查獲扣押之吸食器一組，並非專供
    施用毒品所用之物，而係被告所有供犯罪所用之物，原判決認被告此部分係持有
    專供施用毒品吸食器之行為，另犯毒品危害防制條例第十一條第三項之持有專供
    施用毒品器具罪，又其持有專供施用毒品器具之目的係為供施用毒品之用，故其
    所犯施用毒品及持有專供施用毒品器具間，有方法結果之牽連關係云云，其法律
    之適用，尚有未洽。被告上訴意旨，以原審量刑過輕，指摘原判決不當，為無理
    由，但原判決既有上開可議之處，自仍應由本院將原判決撤銷改判。爰審酌被告
    有多次施用毒品犯行，經觀察勒戒後又不斷施用，惟犯後已坦承犯行等一切情狀
    ，量處如主文所示之刑。另扣案之安非他命零點柒公克係毒品，吸食器壹組為供
    施用毒品之器具，併分別依毒品危害防條例第十八條之規定沒收銷燬。以及依同
    條例第十九條第一項之規定宣告沒收。
據上論斷，應依刑事訴訟法第三百六十九條第一項前段、第三百六十四條、第二百九
十九條第一項前段、毒品危害防制條例第十條第二項、第十八條第一項、第十九條第
一項、刑法第十一條、第五十六條、第四十七條，判決如主文。
本案經檢察官邱榮藏到庭執行職務。
中    華    民    國      九十      年       二       月     七   日
                              臺灣高等法院高雄分院刑事第九庭
                                  審判長法官  張甲松
                                        法官  江泰章
                                        法官  任森銓
右正本證甲與原本無異。
不得上訴。
                                      書記官  張文斌
中    華    民    國      九十      年       二       月    九    日
附錄：本判決論罪科刑法條：
毒品危害防制條例第十條第二項
施用第二級毒品者，處三年以下有期徒刑。
                                                                        Ｄ


司法院資訊處製作；財團法人民間司法改革基金會備份。
